臺灣高等法院刑事裁定　　　　　　　　　　　　　　九十一年度毒抗字第五九三號
　　抗　告　人
　　即　被　告　甲○○
右抗告人因違反毒品危害防治條例案件，不服台灣基隆地方法院中華民國九十一年九
月九日所為強制戒治裁定（九十一年度毒聲字第八三六號），提起抗告，本院裁定如
左：
    主  文
抗告駁回。
    理  由
一、抗告意旨以：抗告人前因施用毒品案件，經法院裁定交付強制戒治一年期滿後，
    即遠離毒害，決心戒毒，未沾染任何毒品，迨於民國（下同）九十一年七月中旬
    ，遭不明友人趁酒醉心神喪失不知情之情況下注射毒品海洛因，待酒醒後，抗告
    人為明悔過之心，而向台灣基隆地方法院檢察署自首，嗣抗告人於九十一年八月
    及九月先後自行前往瑞芳分局及衛生署基隆醫院檢驗，均呈嗎啡及安非他命陰性
    反應，足見抗告人並未吸毒成癮，亦未有繼續施用毒品之傾向，而無強制戒治之
    必要，原審逕行裁定將抗告人送戒治處所施以強制戒治一年，實有未當，為此依
    法提起抗告云云。
二、按犯毒品危害防制條例第十條之罪，應先將被告送勒戒處所觀察、勒戒，經觀察
    、勒戒後，有繼續施用毒品之傾向者，由檢察官聲請法院裁定令入戒治處所施以
    強制戒治，其期間為一年，強制戒治期滿或交付保護管束期滿，應由檢察官為不
    起訴處分，於該不起訴處分裁定後，五年內再犯第十條之罪，應由檢察官聲請法
    院裁定令入戒治處所施以強制戒治，三犯以上者亦同，同條例第二十條第二項及
    第二十三條第二項、第三項分別定有明文。查被告盧健長前因施用毒品案件，經
    送觀察、勒戒後，認有繼續施用毒品傾向，並經台灣基隆地方法院八十九年毒聲
    緝字第四０一號裁定令入戒治處所施以強制戒治，迨於九十一年一月七日強制戒
    治（九十年十一月十五日至九十一年一月七日交付保護管束）期滿，而經台灣基
    隆地方法院檢察署檢察官於九十一年一月十五日以九十一年度戒毒偵字第九號為
    不起訴之處分確定，有該不起訴處分書、本院被告全國前案紀錄表、受觀察勒戒
    人毒品及前科紀錄簡列表、刑案資料查註紀錄表及全國施用毒品案件紀錄表各乙
    份在卷可稽，而查被告於九十一年五月中旬起至同年七月十七日六時止，在其台
    北縣瑞芳鎮○○○路八十三之一號三樓住處，先後多次連續施用第一級毒品海洛
    因等情，經抗告人於九十一年七月十八日十時三十分許，向台灣基隆地方法院檢
    察署檢察官自首，並經檢察官飭警採集被告尿液送請基隆市衛生局檢驗結果，發
    現含有嗎啡陽性反應，有該局檢驗成績書乙紙在卷可稽，足見抗告人確有於上揭
    時地施用第一級毒品海洛因之犯行，而查被告於向檢察官自首施用海洛因時及於
    警訊時均坦承有施用海洛因，並未據指述係於意志不清情況下被其友人強行注射
    海洛因，且查被告於上揭時地先後多次施用海洛因，又豈有均係遭人強行注射之
    理，而若被告係在酒醉意志不清情況下，其又從何得知遭人強行注射海洛因，至
    被告縱於自首後，於事隔約二月後之九十一年九月十六日，雖自行前往行政院衛
    生署基隆醫院檢查結果發現並無嗎啡陽性反應，有該醫院診斷證明書乙紙在卷可
    稽，惟並不因之解免被告有於上揭時地施用海洛因之犯行，玆查被告於上述強制
    戒治交付保護管束期滿，經檢察官為不起訴處分後，五年內「再犯」施用第一級
    毒品之罪，原審因而依台灣基隆地方法院檢察署檢察官之聲請，依上開法條規定
    裁定將被告令入戒治處所，施以強制戒治，經核並無不合。被告執上揭抗告意旨
    指摘原審裁定不當，尚難認有理由，應予駁回。
三、據上論斷，依刑事訴訟法第四百十二條，裁定如主文。
中    華    民    國    九十一    年      十       月      二十五       日
                              臺灣高等法院刑事第三庭
                                  審判長法  官  張  連  財
                                        法  官  李  英  勇
                                        法  官  張  傳  栗
右正本證明與原本無異。
不得再抗告。
                                        書記官  秦  慧  榮
中      華      民      國      九十一  年      十      月     二十五   日
